【裁判字號】    89,自緝,19
【裁判日期】    890328
【裁判案由】    詐欺
【裁判全文】
臺灣臺北地方法院刑事判決              八十九年度自緝字第一九號
    自  訴  人  盟峰興業有限公司  設台北市○○路○段六五六號三樓
    代  表  人  馬正樞
    代  理  人  徐揆智律師
                李淑妃律師
    被      告  甲○○
右列被告因詐欺案件，經自訴人提起自訴，本院判決如左：
    主      文
甲○○連續意圖為自己不法之所有，以詐術使人將本人之物交付，處有期徒刑拾月。
    事      實
一、甲○○於民國六十八年間因竊盜案經判處有期徒刑一年六月確定，執行完畢，復
    於七十八年間因違反藥物藥商管理法案件，經本院判處有期徒刑一年三月，緩刑
    三年確定，又因違反藥物藥商管理法案件，於七十九年三月七日經最高法院判處
    有期徒刑一年確定，嗣未到案執行，通緝中，猶不知悔改。八十一年間，其在台
    北市○○街○段九十六號以其母劉陳隴為名義負責人，開設太華堂食品行，其為
    實際負責人。其自民國八十二年間，在其食品行內陸續向盟峰興業有限公司（下
    稱盟峰公司）購買南北雜貨，交易均正常。詎於自八十三年三月十七日起，基於
    意圖為自己不法所有之概括犯意，至同年月十九日止三天內，利用之前其向盟峰
    公司交易均正常，信用良好，盟峰公司不知有詐，連續四次向自訴人詐購價值一
    百四十萬三千六百六十六元之貨物，盟峰公司於同年月十九日交貨而詐欺得逞，
    同年月二十三日甲○○交付之一紙貨款支票即遭退票，盟峰公司至太華堂食品行
    查看，早已人去樓空，始知被騙。
二、案經盟峰公司提起自訴。
    理      由
一、訊據被告除否認有詐欺犯意外，餘均坦承不諱，辯稱：伊和盟峰公司做生意，本
    來都是每月結算貨款，後來因伊之支票有退補紀錄，盟峰公司要求付現金，伊沒
    現金，他們要我提供不動產擔保，且那時地下錢莊也來要債，伊沒辦法只好停止
    營業云云。
二、惟查右揭事實除據自訴人指訴明確外，被告所簽發之支票於其向自訴人購貨後第
    四天即八十三年三月二十三日已退票，被告復自承其支票已有退補之紀錄且已向
    地下錢莊借錢，顯見其向自訴人購貨時其已無力支付貨款，尤以其購得價值一百
    四十萬餘元之貨款之後，旋即倒閉，其顯有惡性倒閉之詐欺犯行，所辯伊無詐欺
    犯意云云，無非卸責之詞，不足採信，此外並有被告簽發之本件貨款支票及退票
    理由單各四張等在卷可稽，事證極為明確，被告犯行洵堪認定。
三、核被告所為，係犯刑法第三百三十九條第一項之詐欺罪，其四次詐欺犯行，時接
    事同，所犯罪名同一，顯係基於概括之犯意為之，應論以連續犯一罪，並加重其
    刑。爰審酌被告素行欠佳，有台灣高等法院檢察署刑案紀錄簡覆表在卷可稽，其
    於七十八年間所犯違反藥物藥商法案件，經最高法院判處有期徒刑一年確定，未
    到案執行，通緝中，又犯本案，其惡性非輕，並參酌被告其餘犯罪之動機、目的
    、手段、品行、智識程度、所生危害及犯罪後之態度等一切情狀，量處如主文所
    示之刑，以資懲儆。至公訴人另以被告疑似於八十五年間在台北市○○路四九三
    巷四十八弄二十三－四號冒名劉家豪（其父為被告甲○○）向陳李煌詐購牛肉一
    批，認與本件有連續犯裁判上一罪之關係而併案審理，惟查此一部分縱認係被告
    所犯，惟時隔二年，地點不同，且與被告之前所經營之南北雜貨不同，顯係另行
    起意所為，與本件無連續犯關係，應退由公訴人續為偵辦，併此明。
據上論斷，應依刑事訴訟法第三百四十三條、第二百九十九條第一項前段、第五十六
條，第三百三十九條第一項，罰金罰鍰提高標準條例第一條前段判決如主文。
中      華      民      國      八十九      年     三     月   二十八   日
                                      臺灣臺北地方法院刑事第五庭
                                          法  官  劉  亭  柏
右正本證明與原本無異。
如不服本判決，應於判決送達後十日內，向本院提出上訴狀。
                                          書記官  羅  欣  宜
中      華      民      國      八十九      年     四     月     十     日
刑法第三百三十九條
一意圖為自己或第三人不法之所有，以詐術使人將本人或第三人之物交付者，處五年
  以下有期徒刑、拘役或科或併科一千元以下罰金。
二以前項方法得財產上不法之利益或使第三人得之者亦同。
三前二項之未遂犯罰之。


司法院資訊處製作；財團法人民間司法改革基金會備份。
